Date : 20/02/2025

Objet : Point d'avancement sur le projet LogiConsult

Participants : Océane Lemoine, Pascal Garnier, Nicolas Tessier, Alice Durand, Thomas Perrin

Résumé :

La réunion s’est ouverte sur un rappel des enjeux liés à point d'avancement sur le projet logiconsult.

Les échanges ont porté sur les tâches réalisées et les éléments bloquants, notamment concernant les interactions avec LogiConsult.

Un point particulier a été mis sur la communication interne, jugée parfois insuffisante, et sur les besoins en ressources.

Des décisions ont été prises : ajustement du planning, validation des livrables intermédiaires, et implication renforcée de certains membres clés.

La clôture de la réunion a permis de fixer les prochaines échéances et de désigner les responsables pour les actions à venir.

====================================================================================================

Date : 07/12/2024

Objet : Suivi de la production et des performances

Participants : Karine Blanchard, Bruno Lefèvre, Nicolas Tessier, Laurent Faure, Sébastien Loiseau

Résumé :

La réunion s’est ouverte sur un rappel des enjeux liés à suivi de la production et des performances.

Les échanges ont porté sur les tâches réalisées et les éléments bloquants, notamment concernant les interactions avec Vortex Solutions.

Un point particulier a été mis sur la communication interne, jugée parfois insuffisante, et sur les besoins en ressources.

Des décisions ont été prises : ajustement du planning, validation des livrables intermédiaires, et implication renforcée de certains membres clés.

La clôture de la réunion a permis de fixer les prochaines échéances et de désigner les responsables pour les actions à venir.

====================================================================================================

Date : 04/03/2025

Objet : Suivi de la production et des performances

Participants : Océane Lemoine, Émilie Petit, Hugo Lambert, Pascal Garnier, Chloé Martin

Résumé :

La réunion s’est ouverte sur un rappel des enjeux liés à suivi de la production et des performances.

Les échanges ont porté sur les tâches réalisées et les éléments bloquants, notamment concernant les interactions avec NetiTech.

Un point particulier a été mis sur la communication interne, jugée parfois insuffisante, et sur les besoins en ressources.

Des décisions ont été prises : ajustement du planning, validation des livrables intermédiaires, et implication renforcée de certains membres clés.

La clôture de la réunion a permis de fixer les prochaines échéances et de désigner les responsables pour les actions à venir.

====================================================================================================

Date : 19/03/2025

Objet : Définition des priorités pour le sprint à venir

Participants : Émilie Petit, Marine Giraud, Roxane Millet, Hugo Lambert, Quentin Delmas

Résumé :

La réunion s’est ouverte sur un rappel des enjeux liés à définition des priorités pour le sprint à venir.

Les échanges ont porté sur les tâches réalisées et les éléments bloquants, notamment concernant les interactions avec Axion Data.

Un point particulier a été mis sur la communication interne, jugée parfois insuffisante, et sur les besoins en ressources.

Des décisions ont été prises : ajustement du planning, validation des livrables intermédiaires, et implication renforcée de certains membres clés.

La clôture de la réunion a permis de fixer les prochaines échéances et de désigner les responsables pour les actions à venir.

====================================================================================================

Date : 20/01/2025

Objet : Préparation de la présentation client pour NeoLink

Participants : Océane Lemoine, Émilie Petit, Alice Durand, Bruno Lefèvre, Nicolas Tessier

Résumé :

La réunion s’est ouverte sur un rappel des enjeux liés à préparation de la présentation client pour neolink.

Les échanges ont porté sur les tâches réalisées et les éléments bloquants, notamment concernant les interactions avec NeoLink.

Un point particulier a été mis sur la communication interne, jugée parfois insuffisante, et sur les besoins en ressources.

Des décisions ont été prises : ajustement du planning, validation des livrables intermédiaires, et implication renforcée de certains membres clés.

La clôture de la réunion a permis de fixer les prochaines échéances et de désigner les responsables pour les actions à venir.

====================================================================================================

Date : 09/03/2025

Objet : Bilan des incidents techniques du mois

Participants : Sébastien Loiseau, Fabrice Renault, David Morel, Isabelle Dubois, Pascal Garnier

Résumé :

La réunion s’est ouverte sur un rappel des enjeux liés à bilan des incidents techniques du mois.

Les échanges ont porté sur les tâches réalisées et les éléments bloquants, notamment concernant les interactions avec NeoLink.

Un point particulier a été mis sur la communication interne, jugée parfois insuffisante, et sur les besoins en ressources.

Des décisions ont été prises : ajustement du planning, validation des livrables intermédiaires, et implication renforcée de certains membres clés.

La clôture de la réunion a permis de fixer les prochaines échéances et de désigner les responsables pour les actions à venir.

====================================================================================================

Date : 16/05/2025

Objet : Suivi de la production et des performances

Participants : Roxane Millet, Sébastien Loiseau, Nicolas Tessier, Laurent Faure, Émilie Petit

Résumé :

La réunion s’est ouverte sur un rappel des enjeux liés à suivi de la production et des performances.

Les échanges ont porté sur les tâches réalisées et les éléments bloquants, notamment concernant les interactions avec LogiConsult.

Un point particulier a été mis sur la communication interne, jugée parfois insuffisante, et sur les besoins en ressources.

Des décisions ont été prises : ajustement du planning, validation des livrables intermédiaires, et implication renforcée de certains membres clés.

La clôture de la réunion a permis de fixer les prochaines échéances et de désigner les responsables pour les actions à venir.

====================================================================================================

Date : 19/12/2024

Objet : État des lieux des développements en cours

Participants : Karine Blanchard, Thomas Perrin, Sébastien Loiseau, Chloé Martin, Julien Caron

Résumé :

La réunion s’est ouverte sur un rappel des enjeux liés à état des lieux des développements en cours.

Les échanges ont porté sur les tâches réalisées et les éléments bloquants, notamment concernant les interactions avec InnovaSoft.

Un point particulier a été mis sur la communication interne, jugée parfois insuffisante, et sur les besoins en ressources.

Des décisions ont été prises : ajustement du planning, validation des livrables intermédiaires, et implication renforcée de certains membres clés.

La clôture de la réunion a permis de fixer les prochaines échéances et de désigner les responsables pour les actions à venir.

====================================================================================================

Date : 09/03/2025

Objet : Bilan des incidents techniques du mois

Participants : Nicolas Tessier, Alice Durand, Hugo Lambert, Bruno Lefèvre, Gisèle Bernard

Résumé :

La réunion s’est ouverte sur un rappel des enjeux liés à bilan des incidents techniques du mois.

Les échanges ont porté sur les tâches réalisées et les éléments bloquants, notamment concernant les interactions avec NetiTech.

Un point particulier a été mis sur la communication interne, jugée parfois insuffisante, et sur les besoins en ressources.

Des décisions ont été prises : ajustement du planning, validation des livrables intermédiaires, et implication renforcée de certains membres clés.

La clôture de la réunion a permis de fixer les prochaines échéances et de désigner les responsables pour les actions à venir.

====================================================================================================

Date : 19/01/2025

Objet : Préparation de la présentation client pour AlphaWeb

Participants : Laurent Faure, Alice Durand, Quentin Delmas, Nicolas Tessier, Chloé Martin

Résumé :

La réunion s’est ouverte sur un rappel des enjeux liés à préparation de la présentation client pour alphaweb.

Les échanges ont porté sur les tâches réalisées et les éléments bloquants, notamment concernant les interactions avec AlphaWeb.

Un point particulier a été mis sur la communication interne, jugée parfois insuffisante, et sur les besoins en ressources.

Des décisions ont été prises : ajustement du planning, validation des livrables intermédiaires, et implication renforcée de certains membres clés.

La clôture de la réunion a permis de fixer les prochaines échéances et de désigner les responsables pour les actions à venir.

====================================================================================================

Date : 14/01/2025

Objet : Mise en œuvre du plan de migration cloud

Participants : Laurent Faure, Chloé Martin, Isabelle Dubois, David Morel, Pascal Garnier

Résumé :

La réunion s’est ouverte sur un rappel des enjeux liés à mise en œuvre du plan de migration cloud.

Les échanges ont porté sur les tâches réalisées et les éléments bloquants, notamment concernant les interactions avec InnovaSoft.

Un point particulier a été mis sur la communication interne, jugée parfois insuffisante, et sur les besoins en ressources.

Des décisions ont été prises : ajustement du planning, validation des livrables intermédiaires, et implication renforcée de certains membres clés.

La clôture de la réunion a permis de fixer les prochaines échéances et de désigner les responsables pour les actions à venir.

====================================================================================================

Date : 27/05/2025

Objet : Bilan des incidents techniques du mois

Participants : Bruno Lefèvre, Marine Giraud, Alice Durand, Karine Blanchard, David Morel

Résumé :

La réunion s’est ouverte sur un rappel des enjeux liés à bilan des incidents techniques du mois.

Les échanges ont porté sur les tâches réalisées et les éléments bloquants, notamment concernant les interactions avec LogiConsult.

Un point particulier a été mis sur la communication interne, jugée parfois insuffisante, et sur les besoins en ressources.

Des décisions ont été prises : ajustement du planning, validation des livrables intermédiaires, et implication renforcée de certains membres clés.

La clôture de la réunion a permis de fixer les prochaines échéances et de désigner les responsables pour les actions à venir.

====================================================================================================

Date : 02/05/2025

Objet : Point d'avancement sur le projet NeoLink

Participants : Julien Caron, Quentin Delmas, Laurent Faure, Alice Durand, Karine Blanchard

Résumé :

La réunion s’est ouverte sur un rappel des enjeux liés à point d'avancement sur le projet neolink.

Les échanges ont porté sur les tâches réalisées et les éléments bloquants, notamment concernant les interactions avec NeoLink.

Un point particulier a été mis sur la communication interne, jugée parfois insuffisante, et sur les besoins en ressources.

Des décisions ont été prises : ajustement du planning, validation des livrables intermédiaires, et implication renforcée de certains membres clés.

La clôture de la réunion a permis de fixer les prochaines échéances et de désigner les responsables pour les actions à venir.

====================================================================================================

Date : 08/12/2024

Objet : Bilan des incidents techniques du mois

Participants : Quentin Delmas, Chloé Martin, Laurent Faure, Océane Lemoine, Julien Caron

Résumé :

La réunion s’est ouverte sur un rappel des enjeux liés à bilan des incidents techniques du mois.

Les échanges ont porté sur les tâches réalisées et les éléments bloquants, notamment concernant les interactions avec NetiTech.

Un point particulier a été mis sur la communication interne, jugée parfois insuffisante, et sur les besoins en ressources.

Des décisions ont été prises : ajustement du planning, validation des livrables intermédiaires, et implication renforcée de certains membres clés.

La clôture de la réunion a permis de fixer les prochaines échéances et de désigner les responsables pour les actions à venir.

====================================================================================================

Date : 19/12/2024

Objet : Mise en œuvre du plan de migration cloud

Participants : Thomas Perrin, Laurent Faure, Sébastien Loiseau, Julien Caron, Émilie Petit

Résumé :

La réunion s’est ouverte sur un rappel des enjeux liés à mise en œuvre du plan de migration cloud.

Les échanges ont porté sur les tâches réalisées et les éléments bloquants, notamment concernant les interactions avec Zenitix.

Un point particulier a été mis sur la communication interne, jugée parfois insuffisante, et sur les besoins en ressources.

Des décisions ont été prises : ajustement du planning, validation des livrables intermédiaires, et implication renforcée de certains membres clés.

La clôture de la réunion a permis de fixer les prochaines échéances et de désigner les responsables pour les actions à venir.

====================================================================================================

Date : 05/02/2025

Objet : Définition des priorités pour le sprint à venir

Participants : Nicolas Tessier, Karine Blanchard, Chloé Martin, Océane Lemoine, Hugo Lambert

Résumé :

La réunion s’est ouverte sur un rappel des enjeux liés à définition des priorités pour le sprint à venir.

Les échanges ont porté sur les tâches réalisées et les éléments bloquants, notamment concernant les interactions avec Axion Data.

Un point particulier a été mis sur la communication interne, jugée parfois insuffisante, et sur les besoins en ressources.

Des décisions ont été prises : ajustement du planning, validation des livrables intermédiaires, et implication renforcée de certains membres clés.

La clôture de la réunion a permis de fixer les prochaines échéances et de désigner les responsables pour les actions à venir.

====================================================================================================

Date : 24/05/2025

Objet : Réunion hebdomadaire de coordination technique

Participants : Émilie Petit, Pascal Garnier, Fabrice Renault, Marine Giraud, Laurent Faure

Résumé :

La réunion s’est ouverte sur un rappel des enjeux liés à réunion hebdomadaire de coordination technique.

Les échanges ont porté sur les tâches réalisées et les éléments bloquants, notamment concernant les interactions avec AlphaWeb.

Un point particulier a été mis sur la communication interne, jugée parfois insuffisante, et sur les besoins en ressources.

Des décisions ont été prises : ajustement du planning, validation des livrables intermédiaires, et implication renforcée de certains membres clés.

La clôture de la réunion a permis de fixer les prochaines échéances et de désigner les responsables pour les actions à venir.

====================================================================================================

Date : 23/03/2025

Objet : Sécurité informatique et conformité RGPD

Participants : Fabrice Renault, Sébastien Loiseau, Julien Caron, Marine Giraud, Karine Blanchard

Résumé :

La réunion s’est ouverte sur un rappel des enjeux liés à sécurité informatique et conformité rgpd.

Les échanges ont porté sur les tâches réalisées et les éléments bloquants, notamment concernant les interactions avec NeoLink.

Un point particulier a été mis sur la communication interne, jugée parfois insuffisante, et sur les besoins en ressources.

Des décisions ont été prises : ajustement du planning, validation des livrables intermédiaires, et implication renforcée de certains membres clés.

La clôture de la réunion a permis de fixer les prochaines échéances et de désigner les responsables pour les actions à venir.

====================================================================================================

Date : 05/03/2025

Objet : État des lieux des développements en cours

Participants : Karine Blanchard, Nicolas Tessier, Isabelle Dubois, Fabrice Renault, Sébastien Loiseau

Résumé :

La réunion s’est ouverte sur un rappel des enjeux liés à état des lieux des développements en cours.

Les échanges ont porté sur les tâches réalisées et les éléments bloquants, notamment concernant les interactions avec LogiConsult.

Un point particulier a été mis sur la communication interne, jugée parfois insuffisante, et sur les besoins en ressources.

Des décisions ont été prises : ajustement du planning, validation des livrables intermédiaires, et implication renforcée de certains membres clés.

La clôture de la réunion a permis de fixer les prochaines échéances et de désigner les responsables pour les actions à venir.

====================================================================================================

Date : 23/05/2025

Objet : Mise en œuvre du plan de migration cloud

Participants : Émilie Petit, Nicolas Tessier, Quentin Delmas, Laurent Faure, Océane Lemoine

Résumé :

La réunion s’est ouverte sur un rappel des enjeux liés à mise en œuvre du plan de migration cloud.

Les échanges ont porté sur les tâches réalisées et les éléments bloquants, notamment concernant les interactions avec InnovaSoft.

Un point particulier a été mis sur la communication interne, jugée parfois insuffisante, et sur les besoins en ressources.

Des décisions ont été prises : ajustement du planning, validation des livrables intermédiaires, et implication renforcée de certains membres clés.

La clôture de la réunion a permis de fixer les prochaines échéances et de désigner les responsables pour les actions à venir.

====================================================================================================

Date : 02/04/2025

Objet : Définition des priorités pour le sprint à venir

Participants : Alice Durand, Nicolas Tessier, Quentin Delmas, Émilie Petit, Pascal Garnier

Résumé :

La réunion s’est ouverte sur un rappel des enjeux liés à définition des priorités pour le sprint à venir.

Les échanges ont porté sur les tâches réalisées et les éléments bloquants, notamment concernant les interactions avec CyberNova.

Un point particulier a été mis sur la communication interne, jugée parfois insuffisante, et sur les besoins en ressources.

Des décisions ont été prises : ajustement du planning, validation des livrables intermédiaires, et implication renforcée de certains membres clés.

La clôture de la réunion a permis de fixer les prochaines échéances et de désigner les responsables pour les actions à venir.

====================================================================================================

Date : 10/03/2025

Objet : Préparation de la présentation client pour Zenitix

Participants : David Morel, Bruno Lefèvre, Julien Caron, Roxane Millet, Fabrice Renault

Résumé :

La réunion s’est ouverte sur un rappel des enjeux liés à préparation de la présentation client pour zenitix.

Les échanges ont porté sur les tâches réalisées et les éléments bloquants, notamment concernant les interactions avec Zenitix.

Un point particulier a été mis sur la communication interne, jugée parfois insuffisante, et sur les besoins en ressources.

Des décisions ont été prises : ajustement du planning, validation des livrables intermédiaires, et implication renforcée de certains membres clés.

La clôture de la réunion a permis de fixer les prochaines échéances et de désigner les responsables pour les actions à venir.

====================================================================================================

Date : 09/01/2025

Objet : Suivi de la production et des performances

Participants : Émilie Petit, Océane Lemoine, Gisèle Bernard, Sébastien Loiseau, Marine Giraud

Résumé :

La réunion s’est ouverte sur un rappel des enjeux liés à suivi de la production et des performances.

Les échanges ont porté sur les tâches réalisées et les éléments bloquants, notamment concernant les interactions avec CyberNova.

Un point particulier a été mis sur la communication interne, jugée parfois insuffisante, et sur les besoins en ressources.

Des décisions ont été prises : ajustement du planning, validation des livrables intermédiaires, et implication renforcée de certains membres clés.

La clôture de la réunion a permis de fixer les prochaines échéances et de désigner les responsables pour les actions à venir.

====================================================================================================

Date : 13/05/2025

Objet : Réunion hebdomadaire de coordination technique

Participants : Quentin Delmas, Marine Giraud, Karine Blanchard, Thomas Perrin, Julien Caron

Résumé :

La réunion s’est ouverte sur un rappel des enjeux liés à réunion hebdomadaire de coordination technique.

Les échanges ont porté sur les tâches réalisées et les éléments bloquants, notamment concernant les interactions avec LogiConsult.

Un point particulier a été mis sur la communication interne, jugée parfois insuffisante, et sur les besoins en ressources.

Des décisions ont été prises : ajustement du planning, validation des livrables intermédiaires, et implication renforcée de certains membres clés.

La clôture de la réunion a permis de fixer les prochaines échéances et de désigner les responsables pour les actions à venir.

====================================================================================================

Date : 01/04/2025

Objet : Atelier de réflexion sur l’optimisation des processus

Participants : Marine Giraud, Sébastien Loiseau, David Morel, Roxane Millet, Chloé Martin

Résumé :

La réunion s’est ouverte sur un rappel des enjeux liés à atelier de réflexion sur l’optimisation des processus.

Les échanges ont porté sur les tâches réalisées et les éléments bloquants, notamment concernant les interactions avec AlphaWeb.

Un point particulier a été mis sur la communication interne, jugée parfois insuffisante, et sur les besoins en ressources.

Des décisions ont été prises : ajustement du planning, validation des livrables intermédiaires, et implication renforcée de certains membres clés.

La clôture de la réunion a permis de fixer les prochaines échéances et de désigner les responsables pour les actions à venir.

====================================================================================================

Date : 31/01/2025

Objet : Sécurité informatique et conformité RGPD

Participants : Julien Caron, Karine Blanchard, Thomas Perrin, Chloé Martin, Océane Lemoine

Résumé :

La réunion s’est ouverte sur un rappel des enjeux liés à sécurité informatique et conformité rgpd.

Les échanges ont porté sur les tâches réalisées et les éléments bloquants, notamment concernant les interactions avec LogiConsult.

Un point particulier a été mis sur la communication interne, jugée parfois insuffisante, et sur les besoins en ressources.

Des décisions ont été prises : ajustement du planning, validation des livrables intermédiaires, et implication renforcée de certains membres clés.

La clôture de la réunion a permis de fixer les prochaines échéances et de désigner les responsables pour les actions à venir.

====================================================================================================

Date : 28/02/2025

Objet : État des lieux des développements en cours

Participants : Karine Blanchard, Quentin Delmas, Émilie Petit, Océane Lemoine, Laurent Faure

Résumé :

La réunion s’est ouverte sur un rappel des enjeux liés à état des lieux des développements en cours.

Les échanges ont porté sur les tâches réalisées et les éléments bloquants, notamment concernant les interactions avec AlphaWeb.

Un point particulier a été mis sur la communication interne, jugée parfois insuffisante, et sur les besoins en ressources.

Des décisions ont été prises : ajustement du planning, validation des livrables intermédiaires, et implication renforcée de certains membres clés.

La clôture de la réunion a permis de fixer les prochaines échéances et de désigner les responsables pour les actions à venir.

====================================================================================================

Date : 14/12/2024

Objet : Sécurité informatique et conformité RGPD

Participants : Hugo Lambert, Thomas Perrin, Pascal Garnier, Roxane Millet, Fabrice Renault

Résumé :

La réunion s’est ouverte sur un rappel des enjeux liés à sécurité informatique et conformité rgpd.

Les échanges ont porté sur les tâches réalisées et les éléments bloquants, notamment concernant les interactions avec InnovaSoft.

Un point particulier a été mis sur la communication interne, jugée parfois insuffisante, et sur les besoins en ressources.

Des décisions ont été prises : ajustement du planning, validation des livrables intermédiaires, et implication renforcée de certains membres clés.

La clôture de la réunion a permis de fixer les prochaines échéances et de désigner les responsables pour les actions à venir.

====================================================================================================

Date : 05/01/2025

Objet : Préparation de la présentation client pour NeoLink

Participants : Émilie Petit, Karine Blanchard, Pascal Garnier, Bruno Lefèvre, Chloé Martin

Résumé :

La réunion s’est ouverte sur un rappel des enjeux liés à préparation de la présentation client pour neolink.

Les échanges ont porté sur les tâches réalisées et les éléments bloquants, notamment concernant les interactions avec NeoLink.

Un point particulier a été mis sur la communication interne, jugée parfois insuffisante, et sur les besoins en ressources.

Des décisions ont été prises : ajustement du planning, validation des livrables intermédiaires, et implication renforcée de certains membres clés.

La clôture de la réunion a permis de fixer les prochaines échéances et de désigner les responsables pour les actions à venir.

====================================================================================================

Date : 08/12/2024

Objet : Préparation de la présentation client pour CyberNova

Participants : Quentin Delmas, Fabrice Renault, David Morel, Chloé Martin, Émilie Petit

Résumé :

La réunion s’est ouverte sur un rappel des enjeux liés à préparation de la présentation client pour cybernova.

Les échanges ont porté sur les tâches réalisées et les éléments bloquants, notamment concernant les interactions avec CyberNova.

Un point particulier a été mis sur la communication interne, jugée parfois insuffisante, et sur les besoins en ressources.

Des décisions ont été prises : ajustement du planning, validation des livrables intermédiaires, et implication renforcée de certains membres clés.

La clôture de la réunion a permis de fixer les prochaines échéances et de désigner les responsables pour les actions à venir.

====================================================================================================

Date : 18/04/2025

Objet : Atelier de réflexion sur l’optimisation des processus

Participants : Marine Giraud, Julien Caron, Thomas Perrin, Karine Blanchard, Laurent Faure

Résumé :

La réunion s’est ouverte sur un rappel des enjeux liés à atelier de réflexion sur l’optimisation des processus.

Les échanges ont porté sur les tâches réalisées et les éléments bloquants, notamment concernant les interactions avec Zenitix.

Un point particulier a été mis sur la communication interne, jugée parfois insuffisante, et sur les besoins en ressources.

Des décisions ont été prises : ajustement du planning, validation des livrables intermédiaires, et implication renforcée de certains membres clés.

La clôture de la réunion a permis de fixer les prochaines échéances et de désigner les responsables pour les actions à venir.

====================================================================================================

Date : 02/02/2025

Objet : Point d'avancement sur le projet InnovaSoft

Participants : Pascal Garnier, Hugo Lambert, Sébastien Loiseau, Chloé Martin, Julien Caron

Résumé :

La réunion s’est ouverte sur un rappel des enjeux liés à point d'avancement sur le projet innovasoft.

Les échanges ont porté sur les tâches réalisées et les éléments bloquants, notamment concernant les interactions avec InnovaSoft.

Un point particulier a été mis sur la communication interne, jugée parfois insuffisante, et sur les besoins en ressources.

Des décisions ont été prises : ajustement du planning, validation des livrables intermédiaires, et implication renforcée de certains membres clés.

La clôture de la réunion a permis de fixer les prochaines échéances et de désigner les responsables pour les actions à venir.

====================================================================================================

Date : 24/12/2024

Objet : État des lieux des développements en cours

Participants : Nicolas Tessier, David Morel, Laurent Faure, Bruno Lefèvre, Chloé Martin

Résumé :

La réunion s’est ouverte sur un rappel des enjeux liés à état des lieux des développements en cours.

Les échanges ont porté sur les tâches réalisées et les éléments bloquants, notamment concernant les interactions avec SmartApps.

Un point particulier a été mis sur la communication interne, jugée parfois insuffisante, et sur les besoins en ressources.

Des décisions ont été prises : ajustement du planning, validation des livrables intermédiaires, et implication renforcée de certains membres clés.

La clôture de la réunion a permis de fixer les prochaines échéances et de désigner les responsables pour les actions à venir.

====================================================================================================

Date : 16/03/2025

Objet : Mise en œuvre du plan de migration cloud

Participants : Pascal Garnier, Océane Lemoine, Nicolas Tessier, Julien Caron, Émilie Petit

Résumé :

La réunion s’est ouverte sur un rappel des enjeux liés à mise en œuvre du plan de migration cloud.

Les échanges ont porté sur les tâches réalisées et les éléments bloquants, notamment concernant les interactions avec Vortex Solutions.

Un point particulier a été mis sur la communication interne, jugée parfois insuffisante, et sur les besoins en ressources.

Des décisions ont été prises : ajustement du planning, validation des livrables intermédiaires, et implication renforcée de certains membres clés.

La clôture de la réunion a permis de fixer les prochaines échéances et de désigner les responsables pour les actions à venir.

====================================================================================================

Date : 10/04/2025

Objet : Définition des priorités pour le sprint à venir

Participants : Océane Lemoine, Thomas Perrin, Laurent Faure, David Morel, Hugo Lambert

Résumé :

La réunion s’est ouverte sur un rappel des enjeux liés à définition des priorités pour le sprint à venir.

Les échanges ont porté sur les tâches réalisées et les éléments bloquants, notamment concernant les interactions avec Axion Data.

Un point particulier a été mis sur la communication interne, jugée parfois insuffisante, et sur les besoins en ressources.

Des décisions ont été prises : ajustement du planning, validation des livrables intermédiaires, et implication renforcée de certains membres clés.

La clôture de la réunion a permis de fixer les prochaines échéances et de désigner les responsables pour les actions à venir.

====================================================================================================

Date : 07/04/2025

Objet : Réunion hebdomadaire de coordination technique

Participants : Bruno Lefèvre, Isabelle Dubois, Océane Lemoine, Hugo Lambert, Émilie Petit

Résumé :

La réunion s’est ouverte sur un rappel des enjeux liés à réunion hebdomadaire de coordination technique.

Les échanges ont porté sur les tâches réalisées et les éléments bloquants, notamment concernant les interactions avec LogiConsult.

Un point particulier a été mis sur la communication interne, jugée parfois insuffisante, et sur les besoins en ressources.

Des décisions ont été prises : ajustement du planning, validation des livrables intermédiaires, et implication renforcée de certains membres clés.

La clôture de la réunion a permis de fixer les prochaines échéances et de désigner les responsables pour les actions à venir.

====================================================================================================

Date : 11/12/2024

Objet : Point d'avancement sur le projet Axion Data

Participants : Laurent Faure, Quentin Delmas, Thomas Perrin, Alice Durand, David Morel

Résumé :

La réunion s’est ouverte sur un rappel des enjeux liés à point d'avancement sur le projet axion data.

Les échanges ont porté sur les tâches réalisées et les éléments bloquants, notamment concernant les interactions avec Axion Data.

Un point particulier a été mis sur la communication interne, jugée parfois insuffisante, et sur les besoins en ressources.

Des décisions ont été prises : ajustement du planning, validation des livrables intermédiaires, et implication renforcée de certains membres clés.

La clôture de la réunion a permis de fixer les prochaines échéances et de désigner les responsables pour les actions à venir.

====================================================================================================

Date : 18/12/2024

Objet : État des lieux des développements en cours

Participants : Thomas Perrin, David Morel, Roxane Millet, Bruno Lefèvre, Sébastien Loiseau

Résumé :

La réunion s’est ouverte sur un rappel des enjeux liés à état des lieux des développements en cours.

Les échanges ont porté sur les tâches réalisées et les éléments bloquants, notamment concernant les interactions avec NetiTech.

Un point particulier a été mis sur la communication interne, jugée parfois insuffisante, et sur les besoins en ressources.

Des décisions ont été prises : ajustement du planning, validation des livrables intermédiaires, et implication renforcée de certains membres clés.

La clôture de la réunion a permis de fixer les prochaines échéances et de désigner les responsables pour les actions à venir.

====================================================================================================

Date : 19/04/2025

Objet : Réunion hebdomadaire de coordination technique

Participants : Julien Caron, Émilie Petit, Isabelle Dubois, Océane Lemoine, Quentin Delmas

Résumé :

La réunion s’est ouverte sur un rappel des enjeux liés à réunion hebdomadaire de coordination technique.

Les échanges ont porté sur les tâches réalisées et les éléments bloquants, notamment concernant les interactions avec InnovaSoft.

Un point particulier a été mis sur la communication interne, jugée parfois insuffisante, et sur les besoins en ressources.

Des décisions ont été prises : ajustement du planning, validation des livrables intermédiaires, et implication renforcée de certains membres clés.

La clôture de la réunion a permis de fixer les prochaines échéances et de désigner les responsables pour les actions à venir.

====================================================================================================

Date : 11/04/2025

Objet : Mise en œuvre du plan de migration cloud

Participants : Roxane Millet, Quentin Delmas, Océane Lemoine, Bruno Lefèvre, Chloé Martin

Résumé :

La réunion s’est ouverte sur un rappel des enjeux liés à mise en œuvre du plan de migration cloud.

Les échanges ont porté sur les tâches réalisées et les éléments bloquants, notamment concernant les interactions avec CyberNova.

Un point particulier a été mis sur la communication interne, jugée parfois insuffisante, et sur les besoins en ressources.

Des décisions ont été prises : ajustement du planning, validation des livrables intermédiaires, et implication renforcée de certains membres clés.

La clôture de la réunion a permis de fixer les prochaines échéances et de désigner les responsables pour les actions à venir.

====================================================================================================

Date : 01/02/2025

Objet : Mise en œuvre du plan de migration cloud

Participants : Pascal Garnier, Hugo Lambert, Gisèle Bernard, Chloé Martin, David Morel

Résumé :

La réunion s’est ouverte sur un rappel des enjeux liés à mise en œuvre du plan de migration cloud.

Les échanges ont porté sur les tâches réalisées et les éléments bloquants, notamment concernant les interactions avec NeoLink.

Un point particulier a été mis sur la communication interne, jugée parfois insuffisante, et sur les besoins en ressources.

Des décisions ont été prises : ajustement du planning, validation des livrables intermédiaires, et implication renforcée de certains membres clés.

La clôture de la réunion a permis de fixer les prochaines échéances et de désigner les responsables pour les actions à venir.

====================================================================================================

Date : 01/12/2024

Objet : Sécurité informatique et conformité RGPD

Participants : Alice Durand, Isabelle Dubois, Hugo Lambert, Océane Lemoine, Émilie Petit

Résumé :

La réunion s’est ouverte sur un rappel des enjeux liés à sécurité informatique et conformité rgpd.

Les échanges ont porté sur les tâches réalisées et les éléments bloquants, notamment concernant les interactions avec Zenitix.

Un point particulier a été mis sur la communication interne, jugée parfois insuffisante, et sur les besoins en ressources.

Des décisions ont été prises : ajustement du planning, validation des livrables intermédiaires, et implication renforcée de certains membres clés.

La clôture de la réunion a permis de fixer les prochaines échéances et de désigner les responsables pour les actions à venir.

====================================================================================================

Date : 30/04/2025

Objet : Réunion hebdomadaire de coordination technique

Participants : Pascal Garnier, Émilie Petit, Nicolas Tessier, Thomas Perrin, Quentin Delmas

Résumé :

La réunion s’est ouverte sur un rappel des enjeux liés à réunion hebdomadaire de coordination technique.

Les échanges ont porté sur les tâches réalisées et les éléments bloquants, notamment concernant les interactions avec SmartApps.

Un point particulier a été mis sur la communication interne, jugée parfois insuffisante, et sur les besoins en ressources.

Des décisions ont été prises : ajustement du planning, validation des livrables intermédiaires, et implication renforcée de certains membres clés.

La clôture de la réunion a permis de fixer les prochaines échéances et de désigner les responsables pour les actions à venir.

====================================================================================================

Date : 08/04/2025

Objet : Suivi de la production et des performances

Participants : Chloé Martin, Nicolas Tessier, Hugo Lambert, Fabrice Renault, Alice Durand

Résumé :

La réunion s’est ouverte sur un rappel des enjeux liés à suivi de la production et des performances.

Les échanges ont porté sur les tâches réalisées et les éléments bloquants, notamment concernant les interactions avec NetiTech.

Un point particulier a été mis sur la communication interne, jugée parfois insuffisante, et sur les besoins en ressources.

Des décisions ont été prises : ajustement du planning, validation des livrables intermédiaires, et implication renforcée de certains membres clés.

La clôture de la réunion a permis de fixer les prochaines échéances et de désigner les responsables pour les actions à venir.

====================================================================================================

Date : 29/05/2025

Objet : État des lieux des développements en cours

Participants : David Morel, Fabrice Renault, Alice Durand, Marine Giraud, Nicolas Tessier

Résumé :

La réunion s’est ouverte sur un rappel des enjeux liés à état des lieux des développements en cours.

Les échanges ont porté sur les tâches réalisées et les éléments bloquants, notamment concernant les interactions avec CyberNova.

Un point particulier a été mis sur la communication interne, jugée parfois insuffisante, et sur les besoins en ressources.

Des décisions ont été prises : ajustement du planning, validation des livrables intermédiaires, et implication renforcée de certains membres clés.

La clôture de la réunion a permis de fixer les prochaines échéances et de désigner les responsables pour les actions à venir.

====================================================================================================

Date : 09/03/2025

Objet : Atelier de réflexion sur l’optimisation des processus

Participants : Alice Durand, Fabrice Renault, Julien Caron, Pascal Garnier, Marine Giraud

Résumé :

La réunion s’est ouverte sur un rappel des enjeux liés à atelier de réflexion sur l’optimisation des processus.

Les échanges ont porté sur les tâches réalisées et les éléments bloquants, notamment concernant les interactions avec CyberNova.

Un point particulier a été mis sur la communication interne, jugée parfois insuffisante, et sur les besoins en ressources.

Des décisions ont été prises : ajustement du planning, validation des livrables intermédiaires, et implication renforcée de certains membres clés.

La clôture de la réunion a permis de fixer les prochaines échéances et de désigner les responsables pour les actions à venir.

====================================================================================================

Date : 06/12/2024

Objet : Atelier de réflexion sur l’optimisation des processus

Participants : Thomas Perrin, Isabelle Dubois, Fabrice Renault, Hugo Lambert, Laurent Faure

Résumé :

La réunion s’est ouverte sur un rappel des enjeux liés à atelier de réflexion sur l’optimisation des processus.

Les échanges ont porté sur les tâches réalisées et les éléments bloquants, notamment concernant les interactions avec InnovaSoft.

Un point particulier a été mis sur la communication interne, jugée parfois insuffisante, et sur les besoins en ressources.

Des décisions ont été prises : ajustement du planning, validation des livrables intermédiaires, et implication renforcée de certains membres clés.

La clôture de la réunion a permis de fixer les prochaines échéances et de désigner les responsables pour les actions à venir.

====================================================================================================

Date : 07/12/2024

Objet : Préparation de la présentation client pour CyberNova

Participants : Isabelle Dubois, Gisèle Bernard, Pascal Garnier, Émilie Petit, Hugo Lambert

Résumé :

La réunion s’est ouverte sur un rappel des enjeux liés à préparation de la présentation client pour cybernova.

Les échanges ont porté sur les tâches réalisées et les éléments bloquants, notamment concernant les interactions avec CyberNova.

Un point particulier a été mis sur la communication interne, jugée parfois insuffisante, et sur les besoins en ressources.

Des décisions ont été prises : ajustement du planning, validation des livrables intermédiaires, et implication renforcée de certains membres clés.

La clôture de la réunion a permis de fixer les prochaines échéances et de désigner les responsables pour les actions à venir.

====================================================================================================

Date : 13/02/2025

Objet : Suivi de la production et des performances

Participants : Isabelle Dubois, Quentin Delmas, Gisèle Bernard, Hugo Lambert, Fabrice Renault

Résumé :

La réunion s’est ouverte sur un rappel des enjeux liés à suivi de la production et des performances.

Les échanges ont porté sur les tâches réalisées et les éléments bloquants, notamment concernant les interactions avec Axion Data.

Un point particulier a été mis sur la communication interne, jugée parfois insuffisante, et sur les besoins en ressources.

Des décisions ont été prises : ajustement du planning, validation des livrables intermédiaires, et implication renforcée de certains membres clés.

La clôture de la réunion a permis de fixer les prochaines échéances et de désigner les responsables pour les actions à venir.

====================================================================================================

Date : 16/02/2025

Objet : Sécurité informatique et conformité RGPD

Participants : Bruno Lefèvre, Nicolas Tessier, Sébastien Loiseau, Émilie Petit, Roxane Millet

Résumé :

La réunion s’est ouverte sur un rappel des enjeux liés à sécurité informatique et conformité rgpd.

Les échanges ont porté sur les tâches réalisées et les éléments bloquants, notamment concernant les interactions avec NetiTech.

Un point particulier a été mis sur la communication interne, jugée parfois insuffisante, et sur les besoins en ressources.

Des décisions ont été prises : ajustement du planning, validation des livrables intermédiaires, et implication renforcée de certains membres clés.

La clôture de la réunion a permis de fixer les prochaines échéances et de désigner les responsables pour les actions à venir.

====================================================================================================

Date : 03/02/2025

Objet : Réunion hebdomadaire de coordination technique

Participants : Hugo Lambert, Océane Lemoine, Nicolas Tessier, David Morel, Bruno Lefèvre

Résumé :

La réunion s’est ouverte sur un rappel des enjeux liés à réunion hebdomadaire de coordination technique.

Les échanges ont porté sur les tâches réalisées et les éléments bloquants, notamment concernant les interactions avec InnovaSoft.

Un point particulier a été mis sur la communication interne, jugée parfois insuffisante, et sur les besoins en ressources.

Des décisions ont été prises : ajustement du planning, validation des livrables intermédiaires, et implication renforcée de certains membres clés.

La clôture de la réunion a permis de fixer les prochaines échéances et de désigner les responsables pour les actions à venir.

====================================================================================================

Date : 23/01/2025

Objet : État des lieux des développements en cours

Participants : Nicolas Tessier, Sébastien Loiseau, Karine Blanchard, Julien Caron, Roxane Millet

Résumé :

La réunion s’est ouverte sur un rappel des enjeux liés à état des lieux des développements en cours.

Les échanges ont porté sur les tâches réalisées et les éléments bloquants, notamment concernant les interactions avec Axion Data.

Un point particulier a été mis sur la communication interne, jugée parfois insuffisante, et sur les besoins en ressources.

Des décisions ont été prises : ajustement du planning, validation des livrables intermédiaires, et implication renforcée de certains membres clés.

La clôture de la réunion a permis de fixer les prochaines échéances et de désigner les responsables pour les actions à venir.

====================================================================================================

Date : 15/01/2025

Objet : Suivi de la production et des performances

Participants : Pascal Garnier, Alice Durand, Laurent Faure, Nicolas Tessier, Sébastien Loiseau

Résumé :

La réunion s’est ouverte sur un rappel des enjeux liés à suivi de la production et des performances.

Les échanges ont porté sur les tâches réalisées et les éléments bloquants, notamment concernant les interactions avec SmartApps.

Un point particulier a été mis sur la communication interne, jugée parfois insuffisante, et sur les besoins en ressources.

Des décisions ont été prises : ajustement du planning, validation des livrables intermédiaires, et implication renforcée de certains membres clés.

La clôture de la réunion a permis de fixer les prochaines échéances et de désigner les responsables pour les actions à venir.

====================================================================================================

Date : 19/12/2024

Objet : État des lieux des développements en cours

Participants : Hugo Lambert, Sébastien Loiseau, Laurent Faure, Roxane Millet, Alice Durand

Résumé :

La réunion s’est ouverte sur un rappel des enjeux liés à état des lieux des développements en cours.

Les échanges ont porté sur les tâches réalisées et les éléments bloquants, notamment concernant les interactions avec InnovaSoft.

Un point particulier a été mis sur la communication interne, jugée parfois insuffisante, et sur les besoins en ressources.

Des décisions ont été prises : ajustement du planning, validation des livrables intermédiaires, et implication renforcée de certains membres clés.

La clôture de la réunion a permis de fixer les prochaines échéances et de désigner les responsables pour les actions à venir.

====================================================================================================

Date : 23/05/2025

Objet : Définition des priorités pour le sprint à venir

Participants : David Morel, Chloé Martin, Océane Lemoine, Marine Giraud, Émilie Petit

Résumé :

La réunion s’est ouverte sur un rappel des enjeux liés à définition des priorités pour le sprint à venir.

Les échanges ont porté sur les tâches réalisées et les éléments bloquants, notamment concernant les interactions avec Axion Data.

Un point particulier a été mis sur la communication interne, jugée parfois insuffisante, et sur les besoins en ressources.

Des décisions ont été prises : ajustement du planning, validation des livrables intermédiaires, et implication renforcée de certains membres clés.

La clôture de la réunion a permis de fixer les prochaines échéances et de désigner les responsables pour les actions à venir.

====================================================================================================

Date : 14/02/2025

Objet : Atelier de réflexion sur l’optimisation des processus

Participants : Isabelle Dubois, Sébastien Loiseau, Alice Durand, Bruno Lefèvre, Julien Caron

Résumé :

La réunion s’est ouverte sur un rappel des enjeux liés à atelier de réflexion sur l’optimisation des processus.

Les échanges ont porté sur les tâches réalisées et les éléments bloquants, notamment concernant les interactions avec SmartApps.

Un point particulier a été mis sur la communication interne, jugée parfois insuffisante, et sur les besoins en ressources.

Des décisions ont été prises : ajustement du planning, validation des livrables intermédiaires, et implication renforcée de certains membres clés.

La clôture de la réunion a permis de fixer les prochaines échéances et de désigner les responsables pour les actions à venir.

====================================================================================================

Date : 20/12/2024

Objet : Point d'avancement sur le projet SmartApps

Participants : Sébastien Loiseau, Nicolas Tessier, Chloé Martin, Laurent Faure, Thomas Perrin

Résumé :

La réunion s’est ouverte sur un rappel des enjeux liés à point d'avancement sur le projet smartapps.

Les échanges ont porté sur les tâches réalisées et les éléments bloquants, notamment concernant les interactions avec SmartApps.

Un point particulier a été mis sur la communication interne, jugée parfois insuffisante, et sur les besoins en ressources.

Des décisions ont été prises : ajustement du planning, validation des livrables intermédiaires, et implication renforcée de certains membres clés.

La clôture de la réunion a permis de fixer les prochaines échéances et de désigner les responsables pour les actions à venir.

====================================================================================================

Date : 18/12/2024

Objet : Atelier de réflexion sur l’optimisation des processus

Participants : Roxane Millet, Sébastien Loiseau, Nicolas Tessier, Quentin Delmas, Émilie Petit

Résumé :

La réunion s’est ouverte sur un rappel des enjeux liés à atelier de réflexion sur l’optimisation des processus.

Les échanges ont porté sur les tâches réalisées et les éléments bloquants, notamment concernant les interactions avec InnovaSoft.

Un point particulier a été mis sur la communication interne, jugée parfois insuffisante, et sur les besoins en ressources.

Des décisions ont été prises : ajustement du planning, validation des livrables intermédiaires, et implication renforcée de certains membres clés.

La clôture de la réunion a permis de fixer les prochaines échéances et de désigner les responsables pour les actions à venir.

====================================================================================================

Date : 22/05/2025

Objet : Définition des priorités pour le sprint à venir

Participants : Thomas Perrin, Nicolas Tessier, Fabrice Renault, Pascal Garnier, Karine Blanchard

Résumé :

La réunion s’est ouverte sur un rappel des enjeux liés à définition des priorités pour le sprint à venir.

Les échanges ont porté sur les tâches réalisées et les éléments bloquants, notamment concernant les interactions avec NetiTech.

Un point particulier a été mis sur la communication interne, jugée parfois insuffisante, et sur les besoins en ressources.

Des décisions ont été prises : ajustement du planning, validation des livrables intermédiaires, et implication renforcée de certains membres clés.

La clôture de la réunion a permis de fixer les prochaines échéances et de désigner les responsables pour les actions à venir.

====================================================================================================

Date : 08/12/2024

Objet : Point d'avancement sur le projet NetiTech

Participants : Quentin Delmas, Hugo Lambert, Marine Giraud, Alice Durand, Sébastien Loiseau

Résumé :

La réunion s’est ouverte sur un rappel des enjeux liés à point d'avancement sur le projet netitech.

Les échanges ont porté sur les tâches réalisées et les éléments bloquants, notamment concernant les interactions avec NetiTech.

Un point particulier a été mis sur la communication interne, jugée parfois insuffisante, et sur les besoins en ressources.

Des décisions ont été prises : ajustement du planning, validation des livrables intermédiaires, et implication renforcée de certains membres clés.

La clôture de la réunion a permis de fixer les prochaines échéances et de désigner les responsables pour les actions à venir.

====================================================================================================

Date : 11/04/2025

Objet : Bilan des incidents techniques du mois

Participants : Sébastien Loiseau, Marine Giraud, Roxane Millet, Océane Lemoine, Bruno Lefèvre

Résumé :

La réunion s’est ouverte sur un rappel des enjeux liés à bilan des incidents techniques du mois.

Les échanges ont porté sur les tâches réalisées et les éléments bloquants, notamment concernant les interactions avec Zenitix.

Un point particulier a été mis sur la communication interne, jugée parfois insuffisante, et sur les besoins en ressources.

Des décisions ont été prises : ajustement du planning, validation des livrables intermédiaires, et implication renforcée de certains membres clés.

La clôture de la réunion a permis de fixer les prochaines échéances et de désigner les responsables pour les actions à venir.

====================================================================================================

Date : 28/04/2025

Objet : Préparation de la présentation client pour Axion Data

Participants : Marine Giraud, Bruno Lefèvre, Quentin Delmas, Chloé Martin, David Morel

Résumé :

La réunion s’est ouverte sur un rappel des enjeux liés à préparation de la présentation client pour axion data.

Les échanges ont porté sur les tâches réalisées et les éléments bloquants, notamment concernant les interactions avec Axion Data.

Un point particulier a été mis sur la communication interne, jugée parfois insuffisante, et sur les besoins en ressources.

Des décisions ont été prises : ajustement du planning, validation des livrables intermédiaires, et implication renforcée de certains membres clés.

La clôture de la réunion a permis de fixer les prochaines échéances et de désigner les responsables pour les actions à venir.

====================================================================================================

Date : 21/03/2025

Objet : Suivi de la production et des performances

Participants : Fabrice Renault, Roxane Millet, Julien Caron, Gisèle Bernard, Hugo Lambert

Résumé :

La réunion s’est ouverte sur un rappel des enjeux liés à suivi de la production et des performances.

Les échanges ont porté sur les tâches réalisées et les éléments bloquants, notamment concernant les interactions avec InnovaSoft.

Un point particulier a été mis sur la communication interne, jugée parfois insuffisante, et sur les besoins en ressources.

Des décisions ont été prises : ajustement du planning, validation des livrables intermédiaires, et implication renforcée de certains membres clés.

La clôture de la réunion a permis de fixer les prochaines échéances et de désigner les responsables pour les actions à venir.

====================================================================================================

Date : 24/05/2025

Objet : Mise en œuvre du plan de migration cloud

Participants : Sébastien Loiseau, Isabelle Dubois, Roxane Millet, Alice Durand, Gisèle Bernard

Résumé :

La réunion s’est ouverte sur un rappel des enjeux liés à mise en œuvre du plan de migration cloud.

Les échanges ont porté sur les tâches réalisées et les éléments bloquants, notamment concernant les interactions avec LogiConsult.

Un point particulier a été mis sur la communication interne, jugée parfois insuffisante, et sur les besoins en ressources.

Des décisions ont été prises : ajustement du planning, validation des livrables intermédiaires, et implication renforcée de certains membres clés.

La clôture de la réunion a permis de fixer les prochaines échéances et de désigner les responsables pour les actions à venir.

====================================================================================================

Date : 26/04/2025

Objet : Réunion hebdomadaire de coordination technique

Participants : Pascal Garnier, Fabrice Renault, Karine Blanchard, Hugo Lambert, Nicolas Tessier

Résumé :

La réunion s’est ouverte sur un rappel des enjeux liés à réunion hebdomadaire de coordination technique.

Les échanges ont porté sur les tâches réalisées et les éléments bloquants, notamment concernant les interactions avec CyberNova.

Un point particulier a été mis sur la communication interne, jugée parfois insuffisante, et sur les besoins en ressources.

Des décisions ont été prises : ajustement du planning, validation des livrables intermédiaires, et implication renforcée de certains membres clés.

La clôture de la réunion a permis de fixer les prochaines échéances et de désigner les responsables pour les actions à venir.

====================================================================================================

Date : 04/05/2025

Objet : Réunion hebdomadaire de coordination technique

Participants : Hugo Lambert, David Morel, Alice Durand, Marine Giraud, Émilie Petit

Résumé :

La réunion s’est ouverte sur un rappel des enjeux liés à réunion hebdomadaire de coordination technique.

Les échanges ont porté sur les tâches réalisées et les éléments bloquants, notamment concernant les interactions avec LogiConsult.

Un point particulier a été mis sur la communication interne, jugée parfois insuffisante, et sur les besoins en ressources.

Des décisions ont été prises : ajustement du planning, validation des livrables intermédiaires, et implication renforcée de certains membres clés.

La clôture de la réunion a permis de fixer les prochaines échéances et de désigner les responsables pour les actions à venir.

====================================================================================================

Date : 21/05/2025

Objet : Point d'avancement sur le projet Axion Data

Participants : Fabrice Renault, Roxane Millet, Thomas Perrin, Nicolas Tessier, Karine Blanchard

Résumé :

La réunion s’est ouverte sur un rappel des enjeux liés à point d'avancement sur le projet axion data.

Les échanges ont porté sur les tâches réalisées et les éléments bloquants, notamment concernant les interactions avec Axion Data.

Un point particulier a été mis sur la communication interne, jugée parfois insuffisante, et sur les besoins en ressources.

Des décisions ont été prises : ajustement du planning, validation des livrables intermédiaires, et implication renforcée de certains membres clés.

La clôture de la réunion a permis de fixer les prochaines échéances et de désigner les responsables pour les actions à venir.

====================================================================================================

Date : 20/01/2025

Objet : Suivi de la production et des performances

Participants : Chloé Martin, Bruno Lefèvre, Roxane Millet, Nicolas Tessier, Émilie Petit

Résumé :

La réunion s’est ouverte sur un rappel des enjeux liés à suivi de la production et des performances.

Les échanges ont porté sur les tâches réalisées et les éléments bloquants, notamment concernant les interactions avec InnovaSoft.

Un point particulier a été mis sur la communication interne, jugée parfois insuffisante, et sur les besoins en ressources.

Des décisions ont été prises : ajustement du planning, validation des livrables intermédiaires, et implication renforcée de certains membres clés.

La clôture de la réunion a permis de fixer les prochaines échéances et de désigner les responsables pour les actions à venir.

====================================================================================================

Date : 27/01/2025

Objet : Point d'avancement sur le projet LogiConsult

Participants : Thomas Perrin, Chloé Martin, Bruno Lefèvre, Nicolas Tessier, Émilie Petit

Résumé :

La réunion s’est ouverte sur un rappel des enjeux liés à point d'avancement sur le projet logiconsult.

Les échanges ont porté sur les tâches réalisées et les éléments bloquants, notamment concernant les interactions avec LogiConsult.

Un point particulier a été mis sur la communication interne, jugée parfois insuffisante, et sur les besoins en ressources.

Des décisions ont été prises : ajustement du planning, validation des livrables intermédiaires, et implication renforcée de certains membres clés.

La clôture de la réunion a permis de fixer les prochaines échéances et de désigner les responsables pour les actions à venir.

====================================================================================================

Date : 01/04/2025

Objet : Préparation de la présentation client pour NetiTech

Participants : Alice Durand, Julien Caron, Laurent Faure, Hugo Lambert, Fabrice Renault

Résumé :

La réunion s’est ouverte sur un rappel des enjeux liés à préparation de la présentation client pour netitech.

Les échanges ont porté sur les tâches réalisées et les éléments bloquants, notamment concernant les interactions avec NetiTech.

Un point particulier a été mis sur la communication interne, jugée parfois insuffisante, et sur les besoins en ressources.

Des décisions ont été prises : ajustement du planning, validation des livrables intermédiaires, et implication renforcée de certains membres clés.

La clôture de la réunion a permis de fixer les prochaines échéances et de désigner les responsables pour les actions à venir.

====================================================================================================

Date : 20/02/2025

Objet : Réunion hebdomadaire de coordination technique

Participants : Sébastien Loiseau, Karine Blanchard, Alice Durand, Chloé Martin, Roxane Millet

Résumé :

La réunion s’est ouverte sur un rappel des enjeux liés à réunion hebdomadaire de coordination technique.

Les échanges ont porté sur les tâches réalisées et les éléments bloquants, notamment concernant les interactions avec NeoLink.

Un point particulier a été mis sur la communication interne, jugée parfois insuffisante, et sur les besoins en ressources.

Des décisions ont été prises : ajustement du planning, validation des livrables intermédiaires, et implication renforcée de certains membres clés.

La clôture de la réunion a permis de fixer les prochaines échéances et de désigner les responsables pour les actions à venir.

====================================================================================================

Date : 20/02/2025

Objet : Atelier de réflexion sur l’optimisation des processus

Participants : Océane Lemoine, Hugo Lambert, Julien Caron, David Morel, Roxane Millet

Résumé :

La réunion s’est ouverte sur un rappel des enjeux liés à atelier de réflexion sur l’optimisation des processus.

Les échanges ont porté sur les tâches réalisées et les éléments bloquants, notamment concernant les interactions avec NeoLink.

Un point particulier a été mis sur la communication interne, jugée parfois insuffisante, et sur les besoins en ressources.

Des décisions ont été prises : ajustement du planning, validation des livrables intermédiaires, et implication renforcée de certains membres clés.

La clôture de la réunion a permis de fixer les prochaines échéances et de désigner les responsables pour les actions à venir.

====================================================================================================

Date : 10/05/2025

Objet : Réunion hebdomadaire de coordination technique

Participants : Bruno Lefèvre, Laurent Faure, David Morel, Marine Giraud, Nicolas Tessier

Résumé :

La réunion s’est ouverte sur un rappel des enjeux liés à réunion hebdomadaire de coordination technique.

Les échanges ont porté sur les tâches réalisées et les éléments bloquants, notamment concernant les interactions avec Axion Data.

Un point particulier a été mis sur la communication interne, jugée parfois insuffisante, et sur les besoins en ressources.

Des décisions ont été prises : ajustement du planning, validation des livrables intermédiaires, et implication renforcée de certains membres clés.

La clôture de la réunion a permis de fixer les prochaines échéances et de désigner les responsables pour les actions à venir.

====================================================================================================

Date : 23/03/2025

Objet : Suivi de la production et des performances

Participants : Émilie Petit, Karine Blanchard, Gisèle Bernard, Pascal Garnier, Nicolas Tessier

Résumé :

La réunion s’est ouverte sur un rappel des enjeux liés à suivi de la production et des performances.

Les échanges ont porté sur les tâches réalisées et les éléments bloquants, notamment concernant les interactions avec AlphaWeb.

Un point particulier a été mis sur la communication interne, jugée parfois insuffisante, et sur les besoins en ressources.

Des décisions ont été prises : ajustement du planning, validation des livrables intermédiaires, et implication renforcée de certains membres clés.

La clôture de la réunion a permis de fixer les prochaines échéances et de désigner les responsables pour les actions à venir.

====================================================================================================

Date : 09/02/2025

Objet : Atelier de réflexion sur l’optimisation des processus

Participants : Roxane Millet, Sébastien Loiseau, Thomas Perrin, Hugo Lambert, Chloé Martin

Résumé :

La réunion s’est ouverte sur un rappel des enjeux liés à atelier de réflexion sur l’optimisation des processus.

Les échanges ont porté sur les tâches réalisées et les éléments bloquants, notamment concernant les interactions avec AlphaWeb.

Un point particulier a été mis sur la communication interne, jugée parfois insuffisante, et sur les besoins en ressources.

Des décisions ont été prises : ajustement du planning, validation des livrables intermédiaires, et implication renforcée de certains membres clés.

La clôture de la réunion a permis de fixer les prochaines échéances et de désigner les responsables pour les actions à venir.

====================================================================================================

Date : 01/03/2025

Objet : État des lieux des développements en cours

Participants : Sébastien Loiseau, Fabrice Renault, Alice Durand, David Morel, Gisèle Bernard

Résumé :

La réunion s’est ouverte sur un rappel des enjeux liés à état des lieux des développements en cours.

Les échanges ont porté sur les tâches réalisées et les éléments bloquants, notamment concernant les interactions avec Axion Data.

Un point particulier a été mis sur la communication interne, jugée parfois insuffisante, et sur les besoins en ressources.

Des décisions ont été prises : ajustement du planning, validation des livrables intermédiaires, et implication renforcée de certains membres clés.

La clôture de la réunion a permis de fixer les prochaines échéances et de désigner les responsables pour les actions à venir.

====================================================================================================

Date : 08/01/2025

Objet : Mise en œuvre du plan de migration cloud

Participants : Isabelle Dubois, Pascal Garnier, Alice Durand, Chloé Martin, Thomas Perrin

Résumé :

La réunion s’est ouverte sur un rappel des enjeux liés à mise en œuvre du plan de migration cloud.

Les échanges ont porté sur les tâches réalisées et les éléments bloquants, notamment concernant les interactions avec NetiTech.

Un point particulier a été mis sur la communication interne, jugée parfois insuffisante, et sur les besoins en ressources.

Des décisions ont été prises : ajustement du planning, validation des livrables intermédiaires, et implication renforcée de certains membres clés.

La clôture de la réunion a permis de fixer les prochaines échéances et de désigner les responsables pour les actions à venir.

====================================================================================================

Date : 14/02/2025

Objet : Préparation de la présentation client pour NeoLink

Participants : Roxane Millet, Sébastien Loiseau, Nicolas Tessier, Gisèle Bernard, Hugo Lambert

Résumé :

La réunion s’est ouverte sur un rappel des enjeux liés à préparation de la présentation client pour neolink.

Les échanges ont porté sur les tâches réalisées et les éléments bloquants, notamment concernant les interactions avec NeoLink.

Un point particulier a été mis sur la communication interne, jugée parfois insuffisante, et sur les besoins en ressources.

Des décisions ont été prises : ajustement du planning, validation des livrables intermédiaires, et implication renforcée de certains membres clés.

La clôture de la réunion a permis de fixer les prochaines échéances et de désigner les responsables pour les actions à venir.

====================================================================================================

Date : 29/05/2025

Objet : Définition des priorités pour le sprint à venir

Participants : Laurent Faure, Fabrice Renault, Hugo Lambert, Émilie Petit, Sébastien Loiseau

Résumé :

La réunion s’est ouverte sur un rappel des enjeux liés à définition des priorités pour le sprint à venir.

Les échanges ont porté sur les tâches réalisées et les éléments bloquants, notamment concernant les interactions avec InnovaSoft.

Un point particulier a été mis sur la communication interne, jugée parfois insuffisante, et sur les besoins en ressources.

Des décisions ont été prises : ajustement du planning, validation des livrables intermédiaires, et implication renforcée de certains membres clés.

La clôture de la réunion a permis de fixer les prochaines échéances et de désigner les responsables pour les actions à venir.

====================================================================================================

Date : 07/01/2025

Objet : Réunion hebdomadaire de coordination technique

Participants : Émilie Petit, Pascal Garnier, Julien Caron, Laurent Faure, Karine Blanchard

Résumé :

La réunion s’est ouverte sur un rappel des enjeux liés à réunion hebdomadaire de coordination technique.

Les échanges ont porté sur les tâches réalisées et les éléments bloquants, notamment concernant les interactions avec Zenitix.

Un point particulier a été mis sur la communication interne, jugée parfois insuffisante, et sur les besoins en ressources.

Des décisions ont été prises : ajustement du planning, validation des livrables intermédiaires, et implication renforcée de certains membres clés.

La clôture de la réunion a permis de fixer les prochaines échéances et de désigner les responsables pour les actions à venir.

====================================================================================================

Date : 19/03/2025

Objet : Bilan des incidents techniques du mois

Participants : Julien Caron, Laurent Faure, Quentin Delmas, Pascal Garnier, Bruno Lefèvre

Résumé :

La réunion s’est ouverte sur un rappel des enjeux liés à bilan des incidents techniques du mois.

Les échanges ont porté sur les tâches réalisées et les éléments bloquants, notamment concernant les interactions avec NetiTech.

Un point particulier a été mis sur la communication interne, jugée parfois insuffisante, et sur les besoins en ressources.

Des décisions ont été prises : ajustement du planning, validation des livrables intermédiaires, et implication renforcée de certains membres clés.

La clôture de la réunion a permis de fixer les prochaines échéances et de désigner les responsables pour les actions à venir.

====================================================================================================

Date : 21/04/2025

Objet : Mise en œuvre du plan de migration cloud

Participants : Émilie Petit, Thomas Perrin, Julien Caron, Roxane Millet, Océane Lemoine

Résumé :

La réunion s’est ouverte sur un rappel des enjeux liés à mise en œuvre du plan de migration cloud.

Les échanges ont porté sur les tâches réalisées et les éléments bloquants, notamment concernant les interactions avec NetiTech.

Un point particulier a été mis sur la communication interne, jugée parfois insuffisante, et sur les besoins en ressources.

Des décisions ont été prises : ajustement du planning, validation des livrables intermédiaires, et implication renforcée de certains membres clés.

La clôture de la réunion a permis de fixer les prochaines échéances et de désigner les responsables pour les actions à venir.

====================================================================================================

Date : 02/02/2025

Objet : Sécurité informatique et conformité RGPD

Participants : Alice Durand, Karine Blanchard, Chloé Martin, Nicolas Tessier, Gisèle Bernard

Résumé :

La réunion s’est ouverte sur un rappel des enjeux liés à sécurité informatique et conformité rgpd.

Les échanges ont porté sur les tâches réalisées et les éléments bloquants, notamment concernant les interactions avec SmartApps.

Un point particulier a été mis sur la communication interne, jugée parfois insuffisante, et sur les besoins en ressources.

Des décisions ont été prises : ajustement du planning, validation des livrables intermédiaires, et implication renforcée de certains membres clés.

La clôture de la réunion a permis de fixer les prochaines échéances et de désigner les responsables pour les actions à venir.

====================================================================================================

Date : 22/05/2025

Objet : Atelier de réflexion sur l’optimisation des processus

Participants : Laurent Faure, Hugo Lambert, Julien Caron, Fabrice Renault, Émilie Petit

Résumé :

La réunion s’est ouverte sur un rappel des enjeux liés à atelier de réflexion sur l’optimisation des processus.

Les échanges ont porté sur les tâches réalisées et les éléments bloquants, notamment concernant les interactions avec AlphaWeb.

Un point particulier a été mis sur la communication interne, jugée parfois insuffisante, et sur les besoins en ressources.

Des décisions ont été prises : ajustement du planning, validation des livrables intermédiaires, et implication renforcée de certains membres clés.

La clôture de la réunion a permis de fixer les prochaines échéances et de désigner les responsables pour les actions à venir.

====================================================================================================

Date : 31/03/2025

Objet : Bilan des incidents techniques du mois

Participants : David Morel, Thomas Perrin, Karine Blanchard, Pascal Garnier, Chloé Martin

Résumé :

La réunion s’est ouverte sur un rappel des enjeux liés à bilan des incidents techniques du mois.

Les échanges ont porté sur les tâches réalisées et les éléments bloquants, notamment concernant les interactions avec AlphaWeb.

Un point particulier a été mis sur la communication interne, jugée parfois insuffisante, et sur les besoins en ressources.

Des décisions ont été prises : ajustement du planning, validation des livrables intermédiaires, et implication renforcée de certains membres clés.

La clôture de la réunion a permis de fixer les prochaines échéances et de désigner les responsables pour les actions à venir.

====================================================================================================

Date : 29/05/2025

Objet : Suivi de la production et des performances

Participants : Thomas Perrin, Alice Durand, Bruno Lefèvre, Roxane Millet, Nicolas Tessier

Résumé :

La réunion s’est ouverte sur un rappel des enjeux liés à suivi de la production et des performances.

Les échanges ont porté sur les tâches réalisées et les éléments bloquants, notamment concernant les interactions avec CyberNova.

Un point particulier a été mis sur la communication interne, jugée parfois insuffisante, et sur les besoins en ressources.

Des décisions ont été prises : ajustement du planning, validation des livrables intermédiaires, et implication renforcée de certains membres clés.

La clôture de la réunion a permis de fixer les prochaines échéances et de désigner les responsables pour les actions à venir.

====================================================================================================

Date : 11/05/2025

Objet : Définition des priorités pour le sprint à venir

Participants : Thomas Perrin, Gisèle Bernard, Quentin Delmas, Bruno Lefèvre, Fabrice Renault

Résumé :

La réunion s’est ouverte sur un rappel des enjeux liés à définition des priorités pour le sprint à venir.

Les échanges ont porté sur les tâches réalisées et les éléments bloquants, notamment concernant les interactions avec AlphaWeb.

Un point particulier a été mis sur la communication interne, jugée parfois insuffisante, et sur les besoins en ressources.

Des décisions ont été prises : ajustement du planning, validation des livrables intermédiaires, et implication renforcée de certains membres clés.

La clôture de la réunion a permis de fixer les prochaines échéances et de désigner les responsables pour les actions à venir.

====================================================================================================

Date : 25/04/2025

Objet : Sécurité informatique et conformité RGPD

Participants : Hugo Lambert, Isabelle Dubois, Fabrice Renault, David Morel, Nicolas Tessier

Résumé :

La réunion s’est ouverte sur un rappel des enjeux liés à sécurité informatique et conformité rgpd.

Les échanges ont porté sur les tâches réalisées et les éléments bloquants, notamment concernant les interactions avec SmartApps.

Un point particulier a été mis sur la communication interne, jugée parfois insuffisante, et sur les besoins en ressources.

Des décisions ont été prises : ajustement du planning, validation des livrables intermédiaires, et implication renforcée de certains membres clés.

La clôture de la réunion a permis de fixer les prochaines échéances et de désigner les responsables pour les actions à venir.

====================================================================================================

Date : 18/01/2025

Objet : Point d'avancement sur le projet Zenitix

Participants : Roxane Millet, David Morel, Marine Giraud, Fabrice Renault, Pascal Garnier

Résumé :

La réunion s’est ouverte sur un rappel des enjeux liés à point d'avancement sur le projet zenitix.

Les échanges ont porté sur les tâches réalisées et les éléments bloquants, notamment concernant les interactions avec Zenitix.

Un point particulier a été mis sur la communication interne, jugée parfois insuffisante, et sur les besoins en ressources.

Des décisions ont été prises : ajustement du planning, validation des livrables intermédiaires, et implication renforcée de certains membres clés.

La clôture de la réunion a permis de fixer les prochaines échéances et de désigner les responsables pour les actions à venir.

====================================================================================================

Date : 26/04/2025

Objet : Réunion hebdomadaire de coordination technique

Participants : Alice Durand, Gisèle Bernard, Pascal Garnier, Sébastien Loiseau, Émilie Petit

Résumé :

La réunion s’est ouverte sur un rappel des enjeux liés à réunion hebdomadaire de coordination technique.

Les échanges ont porté sur les tâches réalisées et les éléments bloquants, notamment concernant les interactions avec CyberNova.

Un point particulier a été mis sur la communication interne, jugée parfois insuffisante, et sur les besoins en ressources.

Des décisions ont été prises : ajustement du planning, validation des livrables intermédiaires, et implication renforcée de certains membres clés.

La clôture de la réunion a permis de fixer les prochaines échéances et de désigner les responsables pour les actions à venir.

====================================================================================================

Date : 18/03/2025

Objet : Bilan des incidents techniques du mois

Participants : Karine Blanchard, Quentin Delmas, Bruno Lefèvre, Isabelle Dubois, Nicolas Tessier

Résumé :

La réunion s’est ouverte sur un rappel des enjeux liés à bilan des incidents techniques du mois.

Les échanges ont porté sur les tâches réalisées et les éléments bloquants, notamment concernant les interactions avec LogiConsult.

Un point particulier a été mis sur la communication interne, jugée parfois insuffisante, et sur les besoins en ressources.

Des décisions ont été prises : ajustement du planning, validation des livrables intermédiaires, et implication renforcée de certains membres clés.

La clôture de la réunion a permis de fixer les prochaines échéances et de désigner les responsables pour les actions à venir.

====================================================================================================

Date : 05/01/2025

Objet : Préparation de la présentation client pour Vortex Solutions

Participants : Karine Blanchard, Nicolas Tessier, Thomas Perrin, Émilie Petit, Isabelle Dubois

Résumé :

La réunion s’est ouverte sur un rappel des enjeux liés à préparation de la présentation client pour vortex solutions.

Les échanges ont porté sur les tâches réalisées et les éléments bloquants, notamment concernant les interactions avec Vortex Solutions.

Un point particulier a été mis sur la communication interne, jugée parfois insuffisante, et sur les besoins en ressources.

Des décisions ont été prises : ajustement du planning, validation des livrables intermédiaires, et implication renforcée de certains membres clés.

La clôture de la réunion a permis de fixer les prochaines échéances et de désigner les responsables pour les actions à venir.

====================================================================================================

Date : 07/04/2025

Objet : Réunion hebdomadaire de coordination technique

Participants : Roxane Millet, Sébastien Loiseau, Gisèle Bernard, Chloé Martin, Nicolas Tessier

Résumé :

La réunion s’est ouverte sur un rappel des enjeux liés à réunion hebdomadaire de coordination technique.

Les échanges ont porté sur les tâches réalisées et les éléments bloquants, notamment concernant les interactions avec Vortex Solutions.

Un point particulier a été mis sur la communication interne, jugée parfois insuffisante, et sur les besoins en ressources.

Des décisions ont été prises : ajustement du planning, validation des livrables intermédiaires, et implication renforcée de certains membres clés.

La clôture de la réunion a permis de fixer les prochaines échéances et de désigner les responsables pour les actions à venir.

====================================================================================================

Date : 27/12/2024

Objet : Suivi de la production et des performances

Participants : Fabrice Renault, Roxane Millet, Julien Caron, David Morel, Alice Durand

Résumé :

La réunion s’est ouverte sur un rappel des enjeux liés à suivi de la production et des performances.

Les échanges ont porté sur les tâches réalisées et les éléments bloquants, notamment concernant les interactions avec NetiTech.

Un point particulier a été mis sur la communication interne, jugée parfois insuffisante, et sur les besoins en ressources.

Des décisions ont été prises : ajustement du planning, validation des livrables intermédiaires, et implication renforcée de certains membres clés.

La clôture de la réunion a permis de fixer les prochaines échéances et de désigner les responsables pour les actions à venir.

====================================================================================================

Date : 29/04/2025

Objet : Définition des priorités pour le sprint à venir

Participants : Laurent Faure, Émilie Petit, Julien Caron, Pascal Garnier, Isabelle Dubois

Résumé :

La réunion s’est ouverte sur un rappel des enjeux liés à définition des priorités pour le sprint à venir.

Les échanges ont porté sur les tâches réalisées et les éléments bloquants, notamment concernant les interactions avec NeoLink.

Un point particulier a été mis sur la communication interne, jugée parfois insuffisante, et sur les besoins en ressources.

Des décisions ont été prises : ajustement du planning, validation des livrables intermédiaires, et implication renforcée de certains membres clés.

La clôture de la réunion a permis de fixer les prochaines échéances et de désigner les responsables pour les actions à venir.

====================================================================================================

Date : 11/02/2025

Objet : Sécurité informatique et conformité RGPD

Participants : Alice Durand, Bruno Lefèvre, Nicolas Tessier, Pascal Garnier, Émilie Petit

Résumé :

La réunion s’est ouverte sur un rappel des enjeux liés à sécurité informatique et conformité rgpd.

Les échanges ont porté sur les tâches réalisées et les éléments bloquants, notamment concernant les interactions avec Vortex Solutions.

Un point particulier a été mis sur la communication interne, jugée parfois insuffisante, et sur les besoins en ressources.

Des décisions ont été prises : ajustement du planning, validation des livrables intermédiaires, et implication renforcée de certains membres clés.

La clôture de la réunion a permis de fixer les prochaines échéances et de désigner les responsables pour les actions à venir.

====================================================================================================

Date : 18/04/2025

Objet : Point d'avancement sur le projet NeoLink

Participants : Fabrice Renault, Sébastien Loiseau, Gisèle Bernard, Chloé Martin, Quentin Delmas

Résumé :

La réunion s’est ouverte sur un rappel des enjeux liés à point d'avancement sur le projet neolink.

Les échanges ont porté sur les tâches réalisées et les éléments bloquants, notamment concernant les interactions avec NeoLink.

Un point particulier a été mis sur la communication interne, jugée parfois insuffisante, et sur les besoins en ressources.

Des décisions ont été prises : ajustement du planning, validation des livrables intermédiaires, et implication renforcée de certains membres clés.

La clôture de la réunion a permis de fixer les prochaines échéances et de désigner les responsables pour les actions à venir.

====================================================================================================

Date : 10/01/2025

Objet : Atelier de réflexion sur l’optimisation des processus

Participants : Gisèle Bernard, Nicolas Tessier, Hugo Lambert, Sébastien Loiseau, Fabrice Renault

Résumé :

La réunion s’est ouverte sur un rappel des enjeux liés à atelier de réflexion sur l’optimisation des processus.

Les échanges ont porté sur les tâches réalisées et les éléments bloquants, notamment concernant les interactions avec NeoLink.

Un point particulier a été mis sur la communication interne, jugée parfois insuffisante, et sur les besoins en ressources.

Des décisions ont été prises : ajustement du planning, validation des livrables intermédiaires, et implication renforcée de certains membres clés.

La clôture de la réunion a permis de fixer les prochaines échéances et de désigner les responsables pour les actions à venir.

====================================================================================================

Date : 17/12/2024

Objet : Atelier de réflexion sur l’optimisation des processus

Participants : Océane Lemoine, Julien Caron, Chloé Martin, Fabrice Renault, Hugo Lambert

Résumé :

La réunion s’est ouverte sur un rappel des enjeux liés à atelier de réflexion sur l’optimisation des processus.

Les échanges ont porté sur les tâches réalisées et les éléments bloquants, notamment concernant les interactions avec SmartApps.

Un point particulier a été mis sur la communication interne, jugée parfois insuffisante, et sur les besoins en ressources.

Des décisions ont été prises : ajustement du planning, validation des livrables intermédiaires, et implication renforcée de certains membres clés.

La clôture de la réunion a permis de fixer les prochaines échéances et de désigner les responsables pour les actions à venir.

====================================================================================================

Date : 23/05/2025

Objet : Sécurité informatique et conformité RGPD

Participants : Gisèle Bernard, Thomas Perrin, Julien Caron, Laurent Faure, Alice Durand

Résumé :

La réunion s’est ouverte sur un rappel des enjeux liés à sécurité informatique et conformité rgpd.

Les échanges ont porté sur les tâches réalisées et les éléments bloquants, notamment concernant les interactions avec Vortex Solutions.

Un point particulier a été mis sur la communication interne, jugée parfois insuffisante, et sur les besoins en ressources.

Des décisions ont été prises : ajustement du planning, validation des livrables intermédiaires, et implication renforcée de certains membres clés.

La clôture de la réunion a permis de fixer les prochaines échéances et de désigner les responsables pour les actions à venir.

====================================================================================================

